臺灣桃園地方法院刑事判決　　　　　　　 94年度訴字第166號
公　訴　人　臺灣桃園地方法院檢察署檢察官
被　　　告　甲○○　男　25歲.
　　　　　　　　　　　弄三號
上列被告因違反毒品危害防制條例案件，經檢察官提起公訴（93
年度毒偵字第4122號），被告為有罪之陳述，本院合議庭裁定由
受命法官獨任進行簡式審判程序，茲判決如下︰
    主  文
甲○○施用第一級毒品，累犯，處有期徒刑壹年。扣案注射針筒
參支、塑膠袋壹個，均沒收。
    事  實
一、甲○○前因施用毒品案件，經本院於八十七年十月二十三日
    ，以八十七年度毒聲字第二三五六號裁定觀察、勒戒，經觀
    察、勒戒後，認無繼續施用毒品之傾向，於八十七年十一月
    二十七日執行完畢釋放出監，並經臺灣桃園地方法院檢察署
    檢察官於八十七年十一月二十七日為不起訴處分確定；又於
    八十九年間因施用毒品案件，經本院於八十九年九月十九日
    ，以八十九年度毒聲字第五九九六號裁定觀察、勒戒，經觀
    察、勒戒後，認無繼續施用毒品之傾向，於九十年六月二十
    九日執行完畢釋放出監，並經臺灣台中地方法院檢察署檢察
    官於九十年六月二十九日，以九十年度毒偵字第二五二七號
    為不起訴處分確定；再於九十一年間因施用毒品案件，經本
    院於九十一年六月十八日，以九十一年度毒聲字第一六七九
    號裁定強制戒治，後經本院於九十二年二月十二日，以九十
    二年度毒聲字第四二Ｏ號裁定停止戒治，於九十二年七月十
    日執行完畢，並因該案經本院於九十一年間判處有期徒刑七
    月、三月，應執行有期徒刑九月，於九十一年十一月十四日
    確定，於九十三年六月十二日縮刑期滿執行完畢。嗣又因施
    用毒品案件，經台灣彰化地方法院於九十三年五月二十一日
    判處有期徒刑一年，於九十三年七月七日確定，現仍在執行
    中。
二、甲○○猶不知悔改，明知毒品海洛因屬毒品危害防制條例規
    定禁止持有、施用之第一級毒品（下簡稱：海洛因），竟於
    觀察勒戒、強制戒治執行完畢經釋放後五年內，基於施用海
    洛因之犯意，於九十三年九月十四日十七時、十八時許，在
    桃園縣桃園市○○路附近某處施用海洛因一次。嗣於九十三
    年九月十四日二十二時五十三分許，在桃園縣桃園市○○路
    二九八號前為警查獲，並當場扣得其所有供（但非專供）施
    用海洛因之注射針筒三支、塑膠袋一個。
三、案經桃園縣警察局桃園分局報請臺灣桃園地方法院檢察署檢
    察官偵查起訴。
    理  由
一、被告甲○○於本院審理中，對於在上揭時、地，施用海洛因
    一次之犯行，坦承不諱，被告於九十三年九月十五日一時三
    十七分許，經警採取其尿液，送昭信科技顧問股份有限公司
    鑑驗，經該公司以免疫分析法初驗，再以極精密之氣相層析
    質譜儀分析法（GC\M S）確認，被告之尿液呈現嗎啡陽性反
    應，有該公司檢驗成績書一紙在卷可稽。又TOXI-LAB法分析
    原理為薄層色層分析，當其他藥物與安非他命（或嗎啡類毒
    品）呈現相同滯留高度與顏色反應，方可能呈現偽陽性；EM
    IT法則屬免疫學分析原理，當其他藥物與安非他命（或嗎啡
    類毒品）化學結構相近才可能引起偽陽性。檢體再經氣相層
    析質譜儀確認，可將免疫分析法、薄層色層分析法所造成之
    偽陽性結果排除，均不致產生安非他命（或嗎啡類毒品）偽
    陽性反應，此先後經行政院衛生署管制藥品管理局九十年一
    月二十日管檢字第九一０九一號及九十年八月十六日管檢字
    第九六九四六號分別函述甚明，被告之尿液經上開檢驗，已
    足認定其尿中確有嗎啡類毒品之陽性反應。參以服用海洛因
    後，二十四小時內約有服用量百分之八十排泄於尿液中，其
    於尿液中可檢出之最長時限，受施用劑量、施用方式、個人
    體質及其代謝情況等因素影響，一般可檢出之最長時限，為
    服用後二至四天，有行政院衛生署管制藥品管理局九十一年
    十月二十一日管檢字第一一ＯＯ二號函敘甚明。復有被告當
    時用以施用海洛因之注射針筒三支、塑膠袋一個扣案可稽。
    足認被告自白與事實相符，被告確有於上開時、地，施用海
    洛因一次之犯行無誤。被告前因施用毒品案件，經本院於八
    十七年十月二十三日，以八十七年度毒聲字第二三五六號裁
    定觀察、勒戒，經觀察、勒戒後，認無繼續施用毒品之傾向
    ，於八十七年十一月二十七日執行完畢釋放出監，並經臺灣
    桃園地方法院檢察署檢察官於八十七年十一月二十七日為不
    起訴處分確定；又於八十九年間因施用毒品案件，經本院於
    八十九年九月十九日，以八十九年度毒聲字第五九九六號裁
    定觀察、勒戒，經觀察、勒戒後，認無繼續施用毒品之傾向
    ，於九十年六月二十九日執行完畢釋放出監，並經臺灣台中
    地方法院檢察署檢察官於九十年六月二十九日，以九十年度
    毒偵字第二五二七號為不起訴處分確定；再於九十一年間因
    施用毒品案件，經本院於九十一年六月十八日，以九十一年
    度毒聲字第一六七九號裁定強制戒治，後經本院於九十二年
    二月十二日，以九十二年度毒聲字第四二Ｏ號裁定停止戒治
    ，於九十二年七月十日執行完畢，有臺灣桃園地方法院檢察
    署刑案資料查註紀錄表、臺灣高等法院被告全國前案紀錄表
    各一份在卷足憑。本件事證明確，被告犯行洵堪認定。
二、核被告所為係犯毒品危害防制條例第十條第一項之施用第一
    級毒品罪。被告施用海洛因前之持有海洛因之低度行為，為
    高度之施用行為所吸收，不另論罪。查被告前於九十一年間
    因施用毒品案件，經本院判處有期徒刑七月、三月，應執行
    有期徒刑九月確定，於九十三年六月十二日縮刑期滿執行完
    畢，有臺灣高等法院被告全國前案紀錄表、臺灣桃園地方法
    院檢察署刑案資料查註表各一份在卷可考，被告五年以內再
    犯有期徒刑以上之本罪，為累犯，應依刑法累犯之規定，加
    重其刑。爰審酌被告有事實欄一所載之違反毒品危害防制條
    例案件前科，又犯本件同罪質之施用第一級毒品罪，惡性較
    重，惟念其所犯屬自殘行為，犯後為前開自白等一切情狀，
    量處如主文所示之刑，以示懲儆。扣案之注射針筒三支、塑
    膠袋一個，係被告所有供（但非專供）施用海洛因所用之物
    ，亦據被告審理時供陳在卷，爰依刑法第三十八條第一項第
    二款之規定宣告沒收。
三、被告於準備程序中，就被訴事實為有罪之陳述，是本件合於
    刑事訴訟法第二百七十三條之一第一項之要件，經本院裁定
    由受命法官獨任進行簡式審判程序，併於敘明。
據上論斷，應依刑事訴訟法第二百七十三條之一第一項、第二百
九十九條第一項前段，毒品危害防制條例第十條第一項，刑法第
十一條前段、第四十七條、第三十八條第一項第二款，判決如主
文。
本案經檢察官洪景明到庭執行職務。
中　　華　　民　　國　　94　　年　　3　　月　　2　　日
            臺灣桃園地方法院刑事第三庭
                    法  官  尹  良
上正本證明與原本無異。
如不服本判決，應於判決送達後十日內向本院提出上訴狀 (應附
繕本)，上訴於臺灣高等法院。
                    書記官  廖宜政
中　　華　　民　　國　　94　　年　　3 　　月　　2 　　日
附論罪科刑法條：
毒品危害防制條例第十條
施用第一級毒品者，處六月以上五年以下有期徒刑。
施用第二級毒品者，處三年以下有期徒刑。
